---
title: "Novo Brasil"
author: "Gregorio ULSILVA"
date: "05/01/2022"
output: html_document
---

# Apoiadores do Novo e Eleitores de Amoedo em 2018: quem são e no que acreditam?



```{r message=FALSE, warning=FALSE}
options(scipen = 1000)
library(sjPlot)
library(coefplot)
```

```{r warning=FALSE}
library(readxl)
dados <- read_excel("merge.xlsx")
dados$Novo <- as.factor(dados$Novo)
dados$turno2 <- as.factor(dados$turno2)
dados$turno2 <- relevel(dados$turno2, "N")
dados$lavajato_combatecorrupcao <- as.factor(dados$lavajato_combatecorrupcao)
dados$lavajato_combatecorrupcao <- relevel(dados$lavajato_combatecorrupcao, "NaoCombate")
```

O objetivo aqui é tentar determinar em que um apoiador do partido Novo se diferencia dos brasileiros em geral

Base de dados: Eseb estudo pós-eleitoral brasileiro ocorrido logo após a eleição em 2018 ainda. 

Se sente representado pelo partido Novo e/ou votou no Amoedo?

```{r}
table(dados$Novo)
```


# Análise 

Novo = declarou votar no Amoedo e/ou gostar do Novo (50 de 2506 da amostra)

analises previas - para verificar se há alguma relação, selecionamos algumas variáveis

1- variáveis sociais

escolaridade (em níveis)

```{r}
by(dados$escolaridade, dados$Novo, mean)
```
6 (Colegial incompleto) /	4(Ginásio incompleto)



idade (em faixas)

```{r}
by(dados$faixa_idade, dados$Novo, mean)
```

os apoiadores do Novo são um pouco mais jovens 

sexo (Feminino)

```{r}
table(dados$Feminino)
by(dados$Feminino, dados$Novo, mean)# quantos porcento
```

Branco (auto declaração)

```{r}
table(dados$Branco)
by(dados$Branco, dados$Novo, mean)# quantos porcento
```

localidade (Urbano?)


```{r}
table(dados$localidade)
prop.table(table(dados$Novo, dados$localidade),1)# quantos porcento
```

2- variáveis políticas

Voto segundo turno (Bolsonaro x Haddad/branco/nulo/naovotou)

```{r}
table(dados$turno2)
```

```{r}
prop.table(table(dados$Novo, dados$turno2),1)# quantos porcento
```


AntiPt (Não gosta do PT x indiferente/gosta)

```{r}
table(dados$AntiPT)
by(dados$AntiPT, dados$Novo, mean)# quantos porcento
```


Lava Jato combate a corrupção? (Combate x Não Combate)

```{r}
table(dados$lavajato_combatecorrupcao)
prop.table(table(dados$Novo, dados$lavajato_combatecorrupcao),1)# quantos porcento
```


um resumo das variáveis:

```{r}
str(dados)
```


# Modelos variáveis sociais

```{r}
escolaridade <- glm(Novo ~ escolaridade, data = dados,
               family=binomial(link=logit))
tab_model(escolaridade, show.ci = F, auto.label = T, show.se = T, collapse.se = T, 
          wrap.labels = 60, p.style = "stars")
```

```{r}
Feminino <- glm(Novo ~ Feminino, data = dados,
             family=binomial(link=logit))
tab_model(Feminino, show.ci = F, auto.label = T, show.se = T, collapse.se = T, 
          wrap.labels = 60, p.style = "stars")
```

```{r}
Branco <- glm(Novo ~ Branco, data = dados,
                family=binomial(link=logit))
tab_model(Branco, show.ci = F, auto.label = T, show.se = T, collapse.se = T, 
          wrap.labels = 60, p.style = "stars")
```

```{r}
URBANO <- glm(Novo ~ localidade, data = dados,
             family=binomial(link=logit))
tab_model(URBANO, show.ci = F, auto.label = T, show.se = T, collapse.se = T, 
          wrap.labels = 60, p.style = "stars")
```

só idade e escolaridade foram significativos

```{r}
demografia1 <- glm(Novo ~ escolaridade + faixa_idade, data = dados,
                   family=binomial(link=logit))
tab_model(demografia1, show.ci = F, auto.label = T, show.se = T, collapse.se = T, 
          wrap.labels = 60, p.style = "stars")
```

vamos testar com todos juntos

```{r}
demografia2 <- glm(Novo ~ escolaridade + faixa_idade + Branco + Feminino + localidade, data = dados,
                      family=binomial(link=logit))
tab_model(demografia2, show.ci = F, auto.label = T, show.se = T, collapse.se = T, 
          wrap.labels = 60, p.style = "stars")
```

```{r}
coefplot(demografia2, intercept = FALSE)
```

```{r}
tab_model(escolaridade, demografia1, demografia2, show.ci = F, auto.label = T, show.se = T, collapse.se = T, 
          wrap.labels = 60, p.style = "stars")
```


# Variáveis Políticas

```{r}
bolsonaro <- glm(Novo ~ turno2, data = dados,
                 family=binomial(link=logit))
tab_model(bolsonaro, show.ci = F, auto.label = T, show.se = T, collapse.se = T, 
          wrap.labels = 60, p.style = "stars")
```

```{r}
antipt <- glm(Novo ~ AntiPT, data = dados,
              family=binomial(link=logit))
tab_model(antipt, show.ci = F, auto.label = T, show.se = T, collapse.se = T, 
          wrap.labels = 60, p.style = "stars")

```

```{r}
lavajato <- glm(Novo ~ lavajato_combatecorrupcao, data = dados,
              family=binomial(link=logit))
tab_model(lavajato, show.ci = F, auto.label = T, show.se = T, collapse.se = T, 
          wrap.labels = 60, p.style = "stars")
```

```{r}
politico <- glm(Novo ~ AntiPT + lavajato_combatecorrupcao + turno2, data = dados,
              family=binomial(link=logit))
tab_model(politico, show.ci = F, auto.label = T, show.se = T, collapse.se = T, 
          wrap.labels = 60, p.style = "stars")
```

```{r}
coefplot(politico, intercept = FALSE)
```


# Tudo junto e como interpretar os números

```{r}
completo <- glm(Novo ~ AntiPT + lavajato_combatecorrupcao + escolaridade, data = dados,
            family=binomial(link=logit))
tab_model(completo, show.ci = F, auto.label = T, show.se = T, collapse.se = T, 
          wrap.labels = 60, p.style = "stars")
```


**Fórmula** = (odds-1)*100=prob%


AntiPt
```{r}
(2.9-1)*100
```
Ser AntiPT aumenta as chances de se gostar do Novo e/ou  ter votado em Amoedo em 190%


Lava-Jato
```{r}
(2.36-1)*100
```
 
Achar que a Lava Jato combate a corrupção aumenta as chances de se gostar do Novo e/ou ter votado em Amoedo em 136%


escolaridade
```{r}
(1.35-1)*100
```


Um nível a mais de escolaridade aumenta(são nove) as chances de se gostar do Novo e/ou ter votado em Amoedo em 35%

```{r}
coefplot(completo, intercept = FALSE)
```

